臺灣高等法院臺中分院刑事判決       100年度上訴字第1740號
上  訴  人
即  被  告  楊詩帆
選任辯護人  蘇哲科律師
上  訴  人
即  被  告  陳家銘
上  訴  人
即  被  告  林聖
上二人共同
選任辯護人  朱坤棋律師
上列上訴人等因違反毒品危害防制條例案件，不服臺灣彰化地方
法院100年度訴字第288號中華民國100年6月23日第一審判決（起
訴案號：臺灣彰化地方法院檢察署100年度偵字第210、494、925
號），提起上訴，本院判決如下：
    主  文
上訴駁回。
    事  實
一、陳家銘曾因恐嚇案件，經臺灣彰化地方法院以94年度易字第
    1078號判決判處有期徒刑3月確定，於民國95年4月6日以易
    科罰金執行完畢。詎其仍不知悔改，與楊儒取（綽號阿凸，
    業經原審判處有期徒刑）、林聖（起訴書誤載為「林聖捷
    」）及楊詩帆均明知愷他命（Ketamine，俗稱K他命）係毒
    品危害防制條例所列管之第三級毒品，不得非法販賣，其等
    竟或共同基於販賣愷他命牟利之犯意聯絡，或單獨基於販賣
    愷他命牟利之犯意，分別以楊儒取所有之門號0000000000、
    0000000000號等行動電話，作為販賣毒品之連絡工具，俟購
    毒者施佑宗、曾偉成、施偉智、楊錦評、徐健騰、楊培鑫等
    人，分別於如附表一至附表五「犯罪事實」欄所示時間撥打
    上開電話洽購愷他命時，即約定地點會面交易，而或共同或
    單獨為如附表一至附表五所示販賣愷他命之行為（陳家銘、
    林聖、楊詩帆所為部分，均詳如附表一至附表五所示）。
    嗣警方循臺灣彰化地方法院檢察署檢察官向原審法院院聲請
    核發通訊監察書獲准，對上開行動電話執行監聽後，乃於99
    年12月21日拘提陳家銘、林聖到案，並在林聖處扣得上
    開門號0000000000號行動電話1支（含SIM卡1枚），復經借
    提楊詩帆後，而循線查獲上情。
二、案經彰化縣警察局移送臺灣彰化地方法院檢察署檢察官偵查
    起訴。
    理  由
壹、證據能力方面
一、按被告以外之人於偵查中向檢察官所為陳述，除顯有不可信
    之情況者外，得為證據，刑事訴訟法第159條之1第2項定有
    明文。偵查中對被告以外之人（包括證人、鑑定人、告訴人
    、被害人及共同被告等）所為之偵查筆錄，或被告以外之人
    向檢察官所提之書面陳述，性質上均屬傳聞證據。惟現階段
    刑事訴訟法規定檢察官代表國家偵查犯罪、實施公訴，依法
    其有訊問被告、證人及鑑定人之權，證人、鑑定人且須具結
    ，而實務運作時，檢察官偵查中向被告以外之人所取得之陳
    述，原則上均能遵守法律規定，不致違法取供，其可信度極
    高，職是，被告以外之人前於偵查中已具結而為證述，除反
    對該項供述得具有證據能力之一方，已釋明「顯有不可信之
    情況」之理由外，不宜以該證人未能於審判中接受他造之反
    對詰問為由，即遽指該證人於偵查中之陳述不具證據能力。
    且所謂不可信性情況，法院應審酌被告以外之人於陳述時之
    外在環境及情況，例如：陳述時之心理狀況、有無受到外力
    干擾等，以為判斷之依據。本件證人施佑宗、施偉智、曾偉
    成、徐健騰、楊錦評、楊培鑫及共同被告楊儒取於檢察官偵
    查中，以證人之身分陳述，經告以具結義務及偽證處罰後，
    於命證人朗讀結文後具結，其等係於負擔偽證罪之處罰心理
    下證述，並以具結擔保其供述之真實性，又無受其他不當外
    力干擾之情形，且其等未曾提及檢察官在偵查時有不法取供
    之情形，依上說明，其等於偵查中之證言自均具有證據能力
    。
二、按刑事訴訟法上所謂之「證據排除法則」，係指將具有證據
    價值或真實之證據，因取得程序之違法，而予以排除之法則
    。茍司法警察機關於實施通訊監察時，已合於通訊保障及監
    察法第5條第1項所規定之要件，且依法取得法官所核發之通
    訊監察書，基於該通訊監察所取得之證據，即無證據排除法
    則之適用。按有事實足認被告或犯罪嫌疑人有最輕本刑為3
    年以上有期徒刑之罪嫌，並危害國家安全或社會秩序情節重
    大，而有相當理由可信其通訊內容與本案有關，且不能或難
    以其他方法蒐集或調查證據者，得發通訊監察書。通訊監察
    書，偵查中由檢察官依司法警察機關聲請或依職權聲請該管
    法院核發，審判中由法官依職權核發，通訊保障及監察法第
    5條第1項第1款、第2項定有明文。查本案公訴人所提出之監
    聽證據，係原審法院就被告等人涉嫌違反毒品危害防制條例
    第4條第3項之販賣第三級毒品罪嫌，依彰化縣警察局循臺灣
    彰化地方法院檢察署檢察官之聲請，而核准對其等持用之門
    號0000000000、0000000000號行動電話進行監聽所取得之證
    據，有本院99年度聲監字第413號、99年度聲監字第849號通
    訊監察書（均含監聽電話號碼附表）及相關之通訊監察譯文
    在卷可參。而販賣第三級毒品罪，依毒品危害防制條例第4
    條第3項之規定，其法定本刑為5年以上有期徒刑，得併科新
    臺幣（下同）7百萬元以下罰金。因毒品交易之犯罪過程，
    多係透過電話聯繫，並以代號、暗碼或隱晦方式暗中進行，
    其犯罪結果係將毒品流入市面，戕害不特定國人之身心健康
    甚鉅，自屬危害社會秩序情節重大，而有相當理由可信犯罪
    嫌疑人之通訊內容要與涉案情節有關，復難以其他方法蒐集
    或調查證據，又監聽過程中尚查無任何不法或不當侵害人權
    保障之情事，自屬符合通訊保障及監察法第5條第1項第1款
    、第2項之規定，核係依法所為之監聽，尚無不法取證情事
    或違背法定程序之處。再按偵查犯罪機關依法定程序監聽之
    錄音，應認該監聽所得之錄音帶或光碟，始屬調查犯罪所得
    之證據，但依據監聽錄音結果予以翻譯而製作之通訊監察譯
    文，乃該監聽錄音內容之顯示，此為學理上所稱之派生證據
    ，屬於文書證據之一種。此於被告或訴訟關係人對其譯文之
    真實性發生爭執或有所懷疑時，法院固應依刑事訴訟法第16
    5條之1第2項規定勘驗該監聽之錄音帶或光碟，踐行調查證
    據之程序，以確認該錄音聲音是否為本人及其內容，與通訊
    監察譯文之記載是否相符；然如被告或訴訟關係人對其監聽
    錄音之譯文真實性並不爭執，顯無辨認其錄音聲音之調查必
    要性。是法院於審判期日提示監聽譯文供當事人辨認、表示
    意見並為辯論者，其程式自屬適法（最高法院94年度台上字
    第4665號、95年度台上字第295號、96年度台上字第1869號
    判決意旨參照）。查上訴人即被告三人於本院審判中，皆坦
    承上開行動電話門號確實為其等所持用，亦不爭執如附表一
    至附表五「證據」欄所示監聽譯文中有關之內容，確為其等
    與相關證人所為之通話；而該等通訊監察譯文，復經本院於
    審理時踐行證據調查程序，是該等監聽譯文具有證據能力，
    本院自得採為認定事實之證據。
三、又按被告以外之人於審判外之陳述，雖不符刑事訴訟法第15
    9條之1至第159條之4之規定，然經當事人於審判程序同意作
    為證據，法院審酌該言詞陳述作成時之情況，認為適當者，
    亦得為證據；當事人、代理人或辯護人於法院調查證據時，
    知有刑事訴訟法第159條第1項不得為證據之情形，而未於言
    詞辯論終結前聲明異議者，視為有前項之同意，刑事訴訟法
    第159條之5定有明文。核其立法意旨，在於傳聞證據未經當
    事人之反對詰問予以核實，原則上先予排除。惟若當事人已
    放棄反對詰問權，於審判程序中表明同意該等傳聞證據可作
    為證據；或於言詞辯論終結前未聲明異議，基於尊重當事人
    對傳聞證據之處分權，暨證據資料愈豐富，愈有助於真實發
    見之理念，且強化言詞辯論主義，使訴訟程序得以順暢進行
    ，上開傳聞證據亦均具有證據能力。經查：本案如附表一至
    五「證據」欄所示各證人（包括被告本人以外之共同被告）
    之警詢陳述，皆係被告陳家銘、林聖、楊詩帆及共同被告
    楊儒取以外之人於審判外之言詞陳述，被告陳家銘、林聖
    、楊詩帆及其等辯護人於本院準備程序時同意作為證據，且
    迄至本院於言詞辯論終結前，亦均未聲明異議；又本院審酌
    該等言詞陳述作成時之情況，亦認為適當；復與本案待證事
    實具有關聯性，並經本院於審理時依法定程序予以調查，揆
    諸前揭規定，上開言詞陳述對被告陳家銘、林聖、楊詩帆
    而言，均有證據能力。
四、本案扣案之門號0000000000號行動電話1支（含SIM卡1枚）
    ，非屬供述證據，自無傳聞法則之適用，被告陳家銘、林聖
    及其等之辯護人亦未爭執有違法取得之情形，本院復查無
    不得作為證據之情況，又與本案待證事實具有關聯性，故得
    作為證據。
貳、實體方面
一、訊據被告陳家銘、林聖及楊詩帆對於所犯部分之事實（各
    詳如附表一至附表五所示）均坦承不諱，並有如附表一至附
    表五「證據」欄所示除被告本人以外之相關證據可資佐證。
    又販賣第三級毒品愷他命係違法行為，非可公然為之，亦無
    公定價格，容易分裝並增減份量，而每次買賣之價量，可能
    隨時依雙方關係深淺、資力、需求量及對行情之認知、來源
    是否充裕、查緝是否嚴緊、購買者被查獲時供述購買對象之
    可能風險之評估等，而異其標準，非可一概而論，從而販賣
    之利得，除被告就販賣之價量俱臻明確供述外，委難察得實
    情，然販賣之人從價差或量差中牟利之方式雖異，其意圖營
    利之販賣行為則無二致。本件被告三人所為販賣第三級毒品
    犯行，雖因並未當場查獲販毒事實，且時隔久遠，而無從察
    知其販賣毒品確實數量，惟毒品危害防制條例所處罰之「販
    賣」毒品罪，所著重者為在主觀上有藉以牟利之惡性，及對
    毒品之擴散具有較有償或無償轉讓行為更嚴重之危害性，被
    告「營利」之意圖係從客觀之社會環境、情況及證人、物證
    等資料，依據證據法則綜合研判認定；衡諸毒品愷他命量微
    價高，且依一般社會通念以觀，販賣行為在通常情形下均係
    以牟利為其主要誘因及目的，從而，舉凡其有償交易，除足
    反證其確另基於某種非圖利本意之關係外，通常尚難因無法
    查悉其販入價額作為是否高價賣出之比較，諉無營利之意思
    ，阻卻販賣犯行之追訴。本件被告三人確有上開販賣第三級
    毒品之行為，已經調查屬實，且被告陳家銘、林聖及楊詩
    帆等人每販賣1千元之愷他命，各可獲得1至3百元不等之利
    益，已據其等於原審審理時供承明確（見原審卷第143頁背
    面），是被告陳家銘、林聖及楊詩帆等人販賣毒品愷他命
    ，均具有營利之意圖。被告陳家銘、林聖及楊詩帆之自白
    均核與事實相符，事證明確，其等犯行均堪認定。
二、論罪科刑
(一)、按愷他命為毒品危害防制條例第2條第2項第3款所列之第三
    級毒品，不得販賣。核被告被告陳家銘就附表一、附表二編
    號1至9、附表三（以上共11罪）；被告林聖就附表三、附
    表四編號1至4（以上共5罪）；被告楊詩帆就附表五編號1至
    3（共3罪）等所為，均各係犯毒品危害防制條例第4條第3項
    之販賣第三級毒品罪。又本案因無證據證明被告三人各為販
    賣而持有愷他命之純質淨重超過20公克，自無所謂構成持有
    第三級毒品罪之低度行為，而為其等販賣之高度行為所吸收
    之問題（參見毒品危害防制條例第11條第5項），併此敘明
    。被告陳家銘與共犯楊儒取就附表一所示之犯行間，及被告
    陳家銘與林聖就附表三所示之犯行間，分別有犯意聯絡及
    行為分擔，各皆為共同正犯。另被告陳家銘就附表一、附表
    二編號1至9及附表三所示之11罪間；被告林聖就附表三、
    附表四編號1至4所示之5罪間，以及被告楊詩帆就附表五所
    示之3罪間，皆犯意各別，行為互殊，均屬數罪，各應予以
    分論併罰。查被告陳家銘曾因恐嚇案件，經臺灣彰化地方法
    院判處有期徒刑3月確定，於95年4月6日以易科罰金執行完
    畢，有臺灣高等法院被告前案紀錄表1份在卷可按，其於上
    開徒刑執行完畢後，5年以內故意再犯本件有期徒刑以上之
    各罪，均為累犯，各應依刑法第47條第1項規定加重其刑。
(二)、被告陳家銘、林聖及楊詩帆對於本案犯罪，迭於偵查中、
    原審及本院審判時自白犯罪，各有如附表一至附表五「證據
    」欄所示之自白證據出處可憑，均應依毒品危害防制條例第
    17條第2項之規定，減輕其刑；並就被告陳家銘所犯部分之
    量刑順序，均先加後減之。至於被告三人之辯護人皆謂被告
    三人所為販賣第三級毒品行為，有情輕法重而應適用刑法第
    59條酌量減輕其刑等語，惟按販賣毒品行為，造成毒品氾濫
    ，有害社會治安及國民健康，對國家、社會及個人家庭所生
    危害不輕，而依毒品危害防制條例第4條第3項之規定，其法
    定最低本刑為有期徒刑5年，足見立法者已考量犯罪態樣及
    社會防衛等因素，而斟酌其法定刑度，本院審酌被告三人之
    主觀惡性、犯罪情節及所生危害等情，皆認依法定刑予以量
    刑，並無情輕法重及足可憫恕，乃至於違反比例原則等情事
    ，是被告三人之辯護人就此部分之辯護，均無可採。
三、原審認被告陳家銘、林聖及楊詩帆罪證明確，適用毒品危
    害防制條例第4條第3項、第17條第2項、第19條第1項、刑法
    第11條、第28條、第47條第1項、第51條第5款之規定，審酌
    被告林聖及楊詩帆均無犯罪前科，素行均良好，被告陳家
    銘有前述累犯前科，素行欠佳，有陳家銘、林聖及楊詩帆
    之臺灣高等法院被告前案紀錄表各1份在卷可參，其等均明
    知施用毒品容易成癮，並對施用者之身心造成傷害，甚至衍
    生其家庭破裂而造成社會問題，竟均仍為謀私營利而販賣愷
    他命，助長毒品氾濫，有害國人身心健康及社會治安，所為
    均有不該；惟念及其等於犯後均能承認犯行，知所悔悟，犯
    後態度良好；暨斟酌其等犯罪之動機、目的、手段、被告陳
    家銘及楊詩帆均尚有稚齡子女亟待扶養、被告林聖尚就學
    中等生活狀況，以及所造成之危害等一切情狀，乃核情分別
    量處如附表一至附表五主文欄所示之刑，並就陳家銘、林聖
    及楊詩帆所犯之主刑部分，各合併定應執行刑為有期徒刑
    6年、4年8月、4年。復說明：(一)被告陳家銘、林聖及楊詩
    帆各就附表一至附表五所示各次販賣愷他命所得之金錢，分
    屬被告其等各自犯罪之所得，並為其等所有，各應依毒品危
    害防制條例第19條第1項規定，在其等各該犯罪項下宣告沒
    收，如全部或一部不能沒收時，均各以其等之財產抵償之（
    因金錢無追徵其價額之問題）。又按共同正犯之犯罪所得為
    金錢時，係合併計算，故各共同正犯之間係採連帶沒收主義
    ，於裁判時僅諭知連帶沒收，不得就全體共同正犯之總所得
    對各該共同正犯分別重複諭知沒收，最高法院有94年度台上
    字第7421號、95年度台上字第925號等判決意旨可循，故此
    ，乃就本件被告陳家銘與共犯楊儒取共同所犯如附表一所示
    之罪，以及被告陳家銘、林聖共同所犯如附表三所示之罪
    等之犯罪所得部分，均各諭知應連帶沒收，且如全部或一部
    不能沒收時，均各以其等之財產連帶抵償之。(二)按毒品危害
    防制條例第19條第1項規定，犯販賣毒品罪者，其供犯罪所
    用或因犯罪所得之財物，均沒收之。固係採義務沒收主義，
    但並未特別規定「不問屬於犯人與否沒收之」，是自應仍有
    刑法第38條第1項第2款、第3項前段之適用，即以屬於犯人
    所有者為限，始得沒收之，最高法院有93年度台上字第2825
    號、94年度台上字第4265號、94年度台上字第1037號等判決
    意旨足資參照。本件被告陳家銘與楊儒取共同所犯如附表一
    所示犯行，共同供作犯罪使用之扣案門號0000000000號行動
    電話手機1支（含該門號之SIM卡1枚），係屬共犯楊儒取所
    有，已據楊儒取於原審審理時供承甚明，是就該手機自應在
    被告陳家銘所犯附表一所示犯罪項下宣告沒收，又該手機既
    已扣案，自無不能沒收之情形，故無諭知如全部或一部不能
    沒收時，追徵其價額之必要。至於被告陳家銘、林聖及楊
    詩帆就附表二至附表五所示犯行，固分別以門號0000000000
    、0000000000號行動電話作為販賣毒品之聯絡工具，但因該
    等門號之SIM卡及行動電話手機皆屬同案被告楊儒取所有，
    而非屬被告陳家銘、林聖及楊詩帆所有，是自不得在其等
    此部分之犯罪項下，宣告沒收該等門號之行動電話手機。經
    核原判決認事用法並無違誤，量刑亦屬妥適，應予維持。被
    告陳家銘、林聖及楊詩帆上訴意旨均謂原審量刑過重，及
    未依刑法第59條規定酌減其等之刑，尚有違誤云云。惟按刑
    罰之量定，係屬法院自由裁量之職權行使，應審酌刑法第57
    條所列各款事由及一切情狀，為酌量輕重之標準，並非漫無
    限制；而量刑輕重係屬事實審法院得依職權自由裁量之事項
    ，苟已斟酌刑法第57條各款所列情狀而未逾越法定刑度，不
    得遽指為違法；且在同一犯罪事實與情節，如別無其他加重
    或減輕之原因，下級審量定之刑，亦無過重或失輕之不當情
    形，則上級審法院對下級審法院之職權行使，原則上應予尊
    重（最高法院72年臺上字第6696號、75年臺上字第7033號判
    例及85年度臺上字第2446號判決意旨參照）。原審已斟酌刑
    法第57條各款所列情狀而未逾越法定刑度，難認有何不當之
    處，亦符合「罰當其罪」之比例原則，並無輕重失衡之情形
    。又原審於受刑人所經處各刑中之最長期以上，各刑合併之
    刑期以下之外部性界限內，分別對被告陳家銘、林聖、楊
    詩帆定其應執行刑為有期徒刑6年、4年8月、4年，經核於法
    並無不合，且原審行使其裁量權，符合比例原則、公平正義
    原則及法律規範之目的，亦無違法律裁量之內部界限，自難
    謂有何違法或不當之處。又按適用刑法第59條酌量減輕其刑
    與否，乃法院得依職權裁量之事項，茍未依該規定減輕其刑
    ，自無違法可言。且刑法第59條之酌量減輕其刑，必須犯罪
    另有特殊之原因與環境等情，在客觀上足以引起一般同情，
    認為即予宣告法定低度刑期尤嫌過重者，始有其適用；至於
    犯罪之動機、犯罪之手段、犯罪後坦承犯罪、態度良好，或
    係無不良素行、經濟困難等情狀，僅可為法定刑內從輕科刑
    之標準，不得據為酌量減輕之理由（最高法院46年臺上字第
    935號及51年臺上字第899號判例、70年度臺上字第2511號判
    決、77年度臺上字第4382號判決、91年度臺上字第733號判
    決意旨參照）。原審審酌前開被告三人之主觀惡性、犯罪情
    節及所生危害等情，皆認依法定刑予以量刑，並無情輕法重
    及足可憫恕，乃至於違反比例原則等情事，而未依刑法第59
    條規定對被告三人酌減其刑。經核原審上開裁量權之行使係
    屬適法，並無任何違誤。是被告陳家銘、林聖、楊詩帆之
    上訴均為無理由，應予駁回。
據上論斷，應依刑事訴訟法第368條，判決如主文。
本案經檢察官李慶義到庭執行職務。
中    華    民    國   100    年    12    月    29    日
            刑事第八庭  審判長法  官  廖  柏  基
                              法  官  李  雅  俐
                              法  官  簡  源  希
以上正本證明與原本無異。
如不服本判決應於收受送達後十日內向本院提出上訴書狀，其未
敘述上訴之理由者，並得於提起上訴後十日內向本院補提理由書
（均須按他造當事人之人數附繕本）「切勿逕送上級法院」。
                              書記官  李  宜  珊
中    華    民    國   100    年    12    月    29    日
附錄本案論罪科刑法條全文
毒品危害防制條例第4條第3項
製造、運輸、販賣第三級毒品者，處五年以上有期徒刑，得併科
新臺幣七百萬元以下罰金。
附表一：被告陳家銘與共犯楊儒取共同販賣第三級毒品愷他命部
        分
┌──┬──────────────┬──────────┬───────────┐
│編號│      犯  罪  事  實        │    證      據      │     主        文     │
├──┼──────────────┼──────────┼───────────┤
│ 1  │購毒者施佑宗於99年11月13日下│1.被告陳家銘於偵查中│陳家銘共同販賣第三級毒│
│    │午4時37分許，以伊持用之門號 │  、原審及本院審判時│品，累犯，處有期徒刑│
│    │0000000000號行動電話，致電楊│  之自白。          │年壹月，未扣案販賣第三│
│    │儒取所有之門號0000000000號行│2.證人施佑宗之警、偵│級毒品所得新臺幣貳仟元│
│    │動電話，與楊儒取約妥購買第三│  訊證述（偵卷(一)第  │應與楊儒取連帶沒收，如│
│    │級毒品愷他命後，楊儒取隨即委│  56 、65 頁）      │全部或一部不能沒收時，│
│    │由與其有犯意聯絡之陳家銘出面│3.通訊監察書（含監聽│以其等之財產連帶抵償之│
│    │交付毒品。陳家銘乃於同日下午│  電話附表）（原審卷│，扣案之行動電話手機壹│
│    │5時許，在彰化縣二林鎮萬興國 │  第104、105頁）    │支（含門號 00000000 00│
│    │小前與施佑宗會面，販賣2千元 │4.監聽譯文（原審卷第│號之 SIM 卡壹枚）沒收 │
│    │之愷他命予施佑宗，並一手交錢│  96頁第1、2通）    │。                    │
│    │、一手交貨而完成交易1次。   │5.扣案門號0000000000│                      │
│    │                            │  號行動電話手機1支 │                      │
└──┴──────────────┴──────────┴───────────┘
附表二：被告陳家銘販賣第三級毒品愷他命部分
┌──┬──────────────┬──────────┬───────────┐
│編號│      犯  罪  事  實        │    證      據      │     主        文     │
├──┼──────────────┼──────────┼───────────┤
│1(即│購毒者曾偉成於99年11月13日晚│1.被告陳家銘於偵查中│陳家銘販賣第三級毒品，│
│起訴│間8時50分許，以伊持用之門號 │  、原審及本院審判時│累犯，處有期徒刑貳年拾│
│書附│0000000000號行動電話，致電陳│  之自白。          │壹月，未扣案販賣第三級│
│表二│家銘持用之門號0000000000號行│2.證人曾偉成之警、偵│毒品所得新臺幣壹仟元沒│
│編號│動電話，與陳家銘約妥購買第三│  訊證述（偵卷(一)第18│收，如全部或一部不能沒│
│1第1│級毒品愷他命後，二人隨即於同│  頁背面、第24頁）  │收時，以其財產抵償之。│
│格部│日晚間9時許，在彰化縣溪湖鎮 │3.通訊監察書（含監聽│                      │
│分) │大將釣蝦場前會面，當場由陳家│  電話附表）（原審卷│                      │
│    │銘販賣1千元之愷他命予曾偉成 │  第104、105頁）    │                      │
│    │，並一手交錢、一手交貨而完成│4.監聽譯文（原審卷第│                      │
│    │交易1次。                   │  94頁第1、2通）    │                      │
│    │                            │5.扣案門號0000000000│                      │
│    │                            │  號行動電話手機1支 │                      │
├──┼──────────────┼──────────┼───────────┤
│2(即│購毒者曾偉成於99年11月15日晚│1.被告陳家銘於偵查中│陳家銘販賣第三級毒品，│
│起訴│間8時18分許，以伊持用之門號 │  、原審及本院審判時│累犯，處有期徒刑貳年拾│
│書附│0000000000號行動電話，致電陳│  之自白。          │壹月，未扣案販賣第三級│
│表二│家銘持用之門號0000000000號行│2.證人曾偉成之警詢證│毒品所得新臺幣壹仟元沒│
│編號│動電話，與陳家銘約妥購買第三│  述（偵卷(一)第85頁背│收，如全部或一部不能沒│
│1第2│級毒品愷他命後，二人隨即於同│  面）              │收時，以其財產抵償之。│
│格部│日晚間8時40分許，在彰化縣溪 │3.通訊監察書（含監聽│                      │
│分) │湖鎮冒險王網咖前會面，當場由│  電話附表）（原審卷│                      │
│    │陳家銘販賣1千元之愷他命予曾 │  第104、105頁）    │                      │
│    │偉成，並一手交錢、一手交貨而│4.監聽譯文（原審卷第│                      │
│    │完成交易1次。               │  94頁第5、6通）    │                      │
│    │                            │5.扣案門號0000000000│                      │
│    │                            │  號行動電話手機1支 │                      │
├──┼──────────────┼──────────┼───────────┤
│3(即│購毒者施偉智於99年11月13日晚│1.被告陳家銘於偵查中│陳家銘販賣第三級毒品，│
│起訴│間8時23分許，以伊持用之門號 │  、原審及本院審判時│累犯，處有期徒刑年，│
│書附│0000000000號行動電話，致電陳│  之自白。          │未扣案販賣第三級毒品所│
│表二│家銘持用之門號0000000000號行│2.證人施偉智之警、偵│得新臺幣壹仟柒佰元沒收│
│編號│動電話，與陳家銘約妥購買第三│  訊證述（偵卷(一)第27│，如全部或一部不能沒收│
│2第1│級毒品愷他命後，二人隨即於同│  頁背面、第32頁）  │時，以其財產抵償之。  │
│格部│日晚間8時51分許，在彰化縣溪 │3.通訊監察書（含監聽│                      │
│分) │湖鎮大將釣蝦場前會面，當場由│  電話附表）（原審卷│                      │
│    │陳家銘販賣1千7百元之愷他命予│  第104、105頁）    │                      │
│    │施偉智，並一手交錢、一手交貨│4.監聽譯文（原審卷第│                      │
│    │而完成交易1次。             │  95頁第1、2通）    │                      │
│    │                            │5.扣案門號0000000000│                      │
│    │                            │  號行動電話手機1支 │                      │
├──┼──────────────┼──────────┼───────────┤
│4(即│購毒者施偉智於99年11月15日晚│1.被告陳家銘於偵查中│陳家銘販賣第三級毒品，│
│起訴│間6時27分許，以伊持用之門號 │  、原審及本院審判時│累犯，處有期徒刑年，│
│書附│0000000000號行動電話，致電陳│  之自白。          │未扣案販賣第三級毒品所│
│表二│家銘持用之門號0000000000號行│2.證人施偉智之警、偵│得新臺幣壹仟柒佰元沒收│
│編號│動電話，與陳家銘約妥購買第三│  訊證述（偵卷(一)第28│，如全部或一部不能沒收│
│2第2│級毒品愷他命後，二人隨即於同│  頁、第32頁）      │時，以其財產抵償之。  │
│格部│日晚間6時55分許，在彰化縣溪 │3.通訊監察書（含監聽│                      │
│分) │湖鎮冒險王網咖前會面，當場由│  電話附表）（原審卷│                      │
│    │陳家銘販賣1千7百元之愷他命予│  第104、105頁）    │                      │
│    │施偉智，並一手交錢、一手交貨│4.監聽譯文（原審卷第│                      │
│    │而完成交易1次。             │  95頁第3、4通）    │                      │
│    │                            │5.扣案門號0000000000│                      │
│    │                            │  號行動電話手機1支 │                      │
│    │                            │                    │                      │
│    │                            │                    │                      │
├──┼──────────────┼──────────┼───────────┤
│5(即│購毒者楊錦評於99年11月13日晚│1.被告陳家銘於偵查中│陳家銘販賣第三級毒品，│
│起訴│間9時9分許，以伊持用之門號09│  、原審及本院審判時│累犯，處有期徒刑貳年玖│
│書附│00000000號行動電話，致電陳家│  之自白            │月，未扣案販賣第三級毒│
│表二│銘持用之門號0000000000號行動│2.證人楊錦評之警、偵│品所得新臺幣肆佰元沒收│
│編號│電話，與陳家銘約妥購買第三級│  訊證述（偵卷(一)第35│，如全部或一部不能沒收│
│3第1│毒品愷他命後，二人隨即於同日│  頁背面、第47頁）  │時，以其財產抵償之。  │
│格部│晚間9時20分許，在彰化縣溪湖 │3.通訊監察書（含監聽│                      │
│分) │鎮大將釣蝦場前會面，當場由陳│  電話附表）（原審卷│                      │
│    │家銘販賣4百元之愷他命予楊錦 │  第104、105頁）    │                      │
│    │評，並一手交錢、一手交貨而完│4.監聽譯文（原審卷第│                      │
│    │成交易1次。                 │  98頁第1、2通）    │                      │
│    │                            │5.扣案門號0000000000│                      │
│    │                            │  號行動電話手機1支 │                      │
├──┼──────────────┼──────────┼───────────┤
│6(即│購毒者楊錦評於99年11月15日晚│1.被告陳家銘於偵查中│陳家銘販賣第三級毒品，│
│起訴│間10時45分許，以伊持用之門號│  、原審及本院之自白│累犯，處有期徒刑貳年玖│
│書附│0000000000號行動電話，致電陳│  （偵卷(一)第 78 頁、│月，未扣案販賣第三級毒│
│表二│家銘持用之門號0000000000號行│  本院卷第 142 頁） │品所得新臺幣肆佰元沒收│
│編號│動電話，與陳家銘約妥購買第三│2.證人楊錦評之警、偵│，如全部或一部不能沒收│
│3第2│級毒品愷他命後，二人隨即於當│  訊證述（偵卷(一)第36│時，以其財產抵償之。  │
│格部│晚10時45分後某時，在彰化縣溪│  頁、第47頁）      │                      │
│分) │湖鎮冒險王網咖前會面，當場由│3.通訊監察書（含監聽│                      │
│    │陳家銘販賣4百元之愷他命予楊 │  電話附表）（原審卷│                      │
│    │錦評，並一手交錢、一手交貨而│  第104、105頁）    │                      │
│    │完成交易1次。               │4.監聽譯文（原審卷第│                      │
│    │                            │  98頁第3通）       │                      │
│    │                            │5.扣案門號0000000000│                      │
│    │                            │  號行動電話手機1支 │                      │
├──┼──────────────┼──────────┼───────────┤
│7(即│購毒者徐健騰於99年11月13日晚│1.被告陳家銘於偵查中│陳家銘販賣第三級毒品，│
│起訴│間7時56分許，以伊持用之門號 │  、原審及本院審判時│累犯，處有期徒刑貳年玖│
│書附│0000000000號行動電話，致電陳│  之自白            │月，未扣案販賣第三級毒│
│表二│家銘持用之門號0000000000號行│2.證人徐健騰之警、偵│品所得新臺幣肆佰元沒收│
│編號│動電話，與陳家銘約妥購買第三│  訊證述（偵卷(一)第40│，如全部或一部不能沒收│
│4第1│級毒品愷他命後，二人隨即於當│  頁背面至41頁、第51│時，以其財產抵償之。  │
│格部│晚8時10分許，在彰化縣溪湖鎮 │  頁）              │                      │
│分) │大將釣蝦場前會面，當場由陳家│3.通訊監察書（含監聽│                      │
│    │銘販賣4百元之愷他命予徐健騰 │  電話附表）（原審卷│                      │
│    │，並一手交錢、一手交貨而完成│  第104、105頁）    │                      │
│    │交易1次。                   │4.監聽譯文（原審卷第│                      │
│    │                            │  97頁第1、2通）    │                      │
│    │                            │5.扣案門號0000000000│                      │
│    │                            │  號行動電話手機1支 │                      │
├──┼──────────────┼──────────┼───────────┤
│8(即│購毒者徐健騰於99年11月17日晚│1.被告陳家銘於偵查中│陳家銘販賣第三級毒品，│
│起訴│間6時1分許，以伊持用之門號09│  、原審及本院審判時│累犯，處有期徒刑貳年玖│
│書附│00000000號行動電話，致電陳家│  之自白            │月，未扣案販賣第三級毒│
│表二│銘持用之門號0000000000號行動│2.證人徐健騰之警、偵│品所得新臺幣肆佰元沒收│
│編號│電話，與陳家銘約妥購買第三  │  訊證述（偵卷(一)第41│，如全部或一部不能沒收│
│4第2│級毒品愷他命後，二人隨即於當│  頁、第51頁）      │時，以其財產抵償之。  │
│格部│晚6時29分後某時，在彰化縣二 │3.通訊監察書（含監聽│                      │
│分) │林鎮萬興國小會面，當場由陳家│  電話附表）（原審卷│                      │
│    │銘販賣4百元之愷他命予徐健騰 │  第104、105頁）    │                      │
│    │，並一手交錢、一手交貨而完成│4.監聽譯文（原審卷第│                      │
│    │交易1次。                   │  97頁第4、5通）    │                      │
│    │                            │5.扣案門號0000000000│                      │
│    │                            │  號行動電話手機1支 │                      │
├──┼──────────────┼──────────┼───────────┤
│9(即│購毒者徐健騰於99年11月19日凌│1.被告陳家銘於偵查中│陳家銘販賣第三級毒品，│
│起訴│晨2時50分許，以伊持用之門號 │  、原審及本院審判時│累犯，處有期徒刑貳年玖│
│書附│0000000000號行動電話，致電陳│  之自白            │月，未扣案販賣第三級毒│
│表二│家銘持用之門號0000000000號行│2.證人徐健騰之警、偵│品所得新臺幣肆佰元沒收│
│編號│動電話，與陳家銘約妥購買第三│  訊證述（偵卷(一)第41│，如全部或一部不能沒收│
│4第3│級毒品愷他命後，二人隨即於同│  頁背面、第51頁）  │時，以其財產抵償之。  │
│格部│日凌晨3時許，在彰化縣二林鎮 │3.通訊監察書（含監聽│                      │
│分) │萬興國小會面，當場由陳家銘販│  電話附表）（原審卷│                      │
│    │賣4百元之愷他命予徐健騰，並 │  第104、105頁）    │                      │
│    │一手交錢、一手交貨而完成交易│4.監聽譯文（原審卷第│                      │
│    │1次。                       │  97頁第6、7通）    │                      │
│    │                            │5.扣案門號0000000000│                      │
│    │                            │  號行動電話手機1支 │                      │
└──┴──────────────┴──────────┴───────────┘
附表三：被告陳家銘、林聖共同販賣第三級毒品愷他命部分
┌──┬──────────────┬──────────┬───────────┐
│編號│      犯  罪  事  實        │    證      據      │     主        文     │
├──┼──────────────┼──────────┼───────────┤
│ 1  │購毒者楊錦評於99年11月19日晚│1.被告陳家銘於偵查中│陳家銘共同販賣第三級毒│
│    │間11時12分許，以伊持用之門號│  、原審及本院審判時│品，累犯，處有期徒刑貳│
│    │0000000000號行動電話，致電陳│  之自白            │年玖月，未扣案販賣第三│
│    │家銘持用之門號0000000000號行│2.被告林聖於偵查中│級毒品所得新臺幣肆佰元│
│    │動電話，與陳家銘約妥購買第三│  、原審及本院審判時│應與林聖連帶沒收，如│
│    │級毒品愷他命後，陳家銘隨即與│  之自白            │全部或一部不能沒收時，│
│    │其互有販賣愷他命犯意聯絡之林│3.證人楊錦評之警、偵│以其等之財產連帶抵償之│
│    │聖，共同於當晚11時22分許，│  訊證述（偵卷(一)第36│。                    │
│    │在彰化縣溪湖鎮85度C咖啡店附 │  頁背面至37頁、第47│林聖共同販賣第三級毒│
│    │近之7-11便利商店前會面，當場│  頁）              │品，處有期徒刑貳年捌月│
│    │由陳家銘、林聖共同販賣4百 │4.通訊監察書（含監聽│，未扣案販賣第三級毒品│
│    │元之愷他命予楊錦評，並一手交│  電話附表）（原審卷│所得新臺幣肆佰元應與陳│
│    │錢、一手交貨而完成交易1次。 │  第104、105頁）    │家銘連帶沒收，如全部或│
│    │                            │5.監聽譯文（原審卷第│一部不能沒收時，以其等│
│    │                            │  98頁第6、7通）    │之財產連帶抵償之。    │
│    │                            │6.扣案門號0000000000│                      │
│    │                            │  號行動電話手機1支 │                      │
└──┴──────────────┴──────────┴───────────┘
附表四：被告林聖販賣第三級毒品愷他命部分
┌──┬──────────────┬──────────┬───────────┐
│編號│      犯  罪  事  實        │    證      據      │     主        文     │
├──┼──────────────┼──────────┼───────────┤
│1(即│購毒者施佑宗於99年11月13日晚│1.被告林聖於偵查中│林聖販賣第三級毒品，│
│起訴│間10時24分許，以伊持用之門號│  、原審及本院審判時│處有期徒刑貳年柒月，未│
│書附│0000000000號行動電話，致電林│  之自白            │扣案販賣第三級毒品所得│
│表四│聖持用之門號0000000000號行│2.證人施佑宗之警、偵│新臺幣佰元沒收，如全│
│編號│動電話，與林聖約妥購買第三│  訊證述（偵卷(一)第59│部或一部不能沒收時，以│
│1第1│級毒品愷他命後，二人隨即於當│  頁背面、第65頁）  │其財產抵償之。        │
│格部│晚10時30分許，在彰化縣溪湖鎮│3.通訊監察書（含監聽│                      │
│分) │金寶山電子遊戲場會面，當場由│  電話附表）（原審卷│                      │
│    │林聖販賣3百元之愷他命予施 │  第104、105頁）    │                      │
│    │佑宗，並一手交錢、一手交貨而│4.監聽譯文（原審卷第│                      │
│    │完成交易1次。               │  96頁第3、4通）    │                      │
│    │                            │5.扣案門號0000000000│                      │
│    │                            │  號行動電話手機1支 │                      │
├──┼──────────────┼──────────┼───────────┤
│2(即│購毒者施佑宗於99年11月14日晚│1.被告林聖於偵查中│林聖販賣第三級毒品，│
│起訴│間11時35分許，以伊持用之門號│  、原審及本院審判時│處有期徒刑貳年柒月，未│
│書附│0000000000號行動電話，致電林│  之自白            │扣案販賣第三級毒品所得│
│表四│聖持用之門號0000000000號行│2.證人施佑宗之警、偵│新臺幣佰元沒收，如全│
│編號│動電話，與林聖約妥購買第三│  訊證述（偵卷(一)第60│部或一部不能沒收時，以│
│1第2│級毒品愷他命後，二人隨後於翌│  頁、第66頁）      │其財產抵償之。        │
│格部│日（11月15日）凌晨0時10分許 │3.通訊監察書（含監聽│                      │
│分) │，在彰化縣溪湖鎮全家福KTV前 │  電話附表）（原審卷│                      │
│    │會面，當場由林聖販賣3百元 │  第104、105頁）    │                      │
│    │之愷他命予施佑宗，並一手交錢│4.監聽譯文（原審卷第│                      │
│    │、一手交貨而完成交易1次。   │  96頁第5至7通）    │                      │
│    │                            │5.扣案門號0000000000│                      │
│    │                            │  號行動電話手機1支 │                      │
├──┼──────────────┼──────────┼───────────┤
│3(即│購毒者曾偉成於99年11月14日下│1.被告林聖於偵查中│林聖販賣第三級毒品，│
│起訴│午4時19分許，以伊持用之門號 │  、原審及本院審判時│處有期徒刑貳年拾月，未│
│書附│0000000000號行動電話，致電林│  之自白(一)          │扣案販賣第三級毒品所得│
│表四│聖持用之門號0000000000號行│2.證人曾偉成之警詢證│新臺幣壹仟元沒收，如全│
│編號│動電話，與林聖約妥購買第三│  述（偵卷(一)第19、24│部或一部不能沒收時，以│
│2部 │級毒品愷他命後，二人隨即於同│  頁）              │其財產抵償之。        │
│分) │日下午4時30分許，在彰化縣溪 │3.通訊監察書（含監聽│                      │
│    │湖鎮林忠毅婦產科附近之全家便│  電話附表）（原審卷│                      │
│    │利商店會面，當場由林聖販賣│  第104、105頁）    │                      │
│    │1千元之愷他命予曾偉成，並一 │4.監聽譯文（原審卷第│                      │
│    │手交錢、一手交貨而完成交易1 │  94頁第3、4通）    │                      │
│    │次。                        │5.扣案門號0000000000│                      │
│    │                            │  號行動電話手機1支 │                      │
├──┼──────────────┼──────────┼───────────┤
│4(即│購毒者楊錦評於99年11月18日晚│1.被告林聖於偵查中│林聖販賣第三級毒品，│
│起訴│間11時47分許，以伊持用之門號│  、原審及本院審判時│處有期徒刑貳年捌月，未│
│書附│0000000000號行動電話，致電林│  之自白            │扣案販賣第三級毒品所得│
│表四│聖持用之門號0000000000號行│2.證人楊錦評之警、偵│新臺幣肆佰元沒收，如全│
│編號│動電話，與林聖約妥購買第三│  訊證述（偵卷(一)第36│部或一部不能沒收時，以│
│3部 │級毒品愷他命後，二人隨即於當│  頁及背面、第47頁）│其財產抵償之。        │
│分) │晚11時50分許，在彰化縣溪湖鎮│3.通訊監察書（含監聽│                      │
│    │85度C咖啡店附近之7-11便利商 │  電話附表）（原審卷│                      │
│    │店會面，當場由林聖販賣4百 │  第104、105頁）    │                      │
│    │元之愷他命予楊錦評，並一手交│4.監聽譯文（原審卷第│                      │
│    │錢、一手交貨而完成交易1次。 │  98頁第4、5通）    │                      │
│    │                            │5.扣案門號0000000000│                      │
│    │                            │  號行動電話手機1支 │                      │
└──┴──────────────┴──────────┴───────────┘
附表五：被告楊詩帆販賣第三級毒品愷他命部分
┌──┬──────────────┬──────────┬───────────┐
│編號│      犯  罪  事  實        │    證      據      │     主        文     │
├──┼──────────────┼──────────┼───────────┤
│ 1  │購毒者徐健騰於99年7月1日晚間│1.被告楊詩帆於偵查中│楊詩帆販賣第三級毒品，│
│    │7時52分許，以伊持用之門號098│  、原審及本院審判時│處有期徒刑貳年捌月，未│
│    │0000000號行動電話，致電楊詩 │  之自白            │扣案販賣第三級毒品所得│
│    │帆持用之門號0000000000號行動│2.證人徐健騰之警、偵│新臺幣肆佰元沒收，如全│
│    │電話（按：此行動電話為楊儒取│  訊證述（偵卷(三)第7 │部或一部不能沒收時，以│
│    │所有），與楊詩帆約妥購買第三│  頁背面、第42頁）  │其財產抵償之。        │
│    │級毒品愷他命後，二人隨即於當│3.通訊監察書（含監聽│                      │
│    │晚8時2分許，在彰化縣溪湖鎮田│  電話附表）（原審卷│                      │
│    │中央路2段275巷35號楊詩帆住處│  第102、103頁）    │                      │
│    │前會面，當場由楊詩帆販賣4百 │4.監聽譯文（原審卷第│                      │
│    │元之愷他命予徐健騰，並一手交│  99頁）            │                      │
│    │錢、一手交貨而完成交易1次。 │                    │                      │
├──┼──────────────┼──────────┼───────────┤
│ 2  │購毒者楊錦評於99年7月1日凌晨│1.被告楊詩帆於偵查中│楊詩帆販賣第三級毒品，│
│    │0時26分許，以伊持用之門號092│  、原審及本院審判時│處有期徒刑年，未扣案│
│    │0000000號行動電話，致電楊詩 │  之自白            │販賣第三級毒品所得新臺│
│    │帆持用之門號0000000000號行動│2.證人楊錦評之警、偵│幣貳仟元沒收，如全部或│
│    │電話，與楊詩帆約妥購買第三級│  訊證述（偵卷(三)第3 │一部不能沒收時，以其財│
│    │毒品愷他命後，二人隨即於同日│  頁背面至第4頁、第 │產抵償之。            │
│    │凌晨0時28分許，在彰化縣溪湖 │  35頁）            │                      │
│    │鎮○○路柯助伊婦產科對面會面│3.通訊監察書（含監聽│                      │
│    │，當場由楊詩帆販賣2千元之愷 │  電話附表）（原審卷│                      │
│    │他命予楊錦評，並一手交錢、一│  第104、105頁）    │                      │
│    │手交貨而完成交易1次。       │4.監聽譯文（原審卷第│                      │
│    │                            │  101頁）           │                      │
├──┼──────────────┼──────────┼───────────┤
│ 3  │購毒者楊培鑫於99年6月30日下 │1.被告楊詩帆於偵查中│楊詩帆販賣第三級毒品，│
│    │午4時36分許，以伊持用之門號 │  、原審及本院審判時│處有期徒刑貳年柒月，未│
│    │0000000000號行動電話，致電楊│  之自白            │扣案販賣第三級毒品所得│
│    │詩帆持用之門號0000000000號行│2.證人楊培鑫之警、偵│新臺幣佰元沒收，如全│
│    │動電話，與楊詩帆約妥購買第三│  訊證述（偵卷(三)第11│部或一部不能沒收時，以│
│    │級毒品愷他命後，二人隨即於當│  頁背面至第12頁、第│其財產抵償之。        │
│    │日下午4時39分後某時，在彰化 │  27頁）            │                      │
│    │縣溪湖鎮○○路柯助伊婦產科前│3.通訊監察書（含監聽│                      │
│    │會面，當場由楊詩帆販賣3百元 │  電話附表）（原審卷│                      │
│    │之愷他命予楊培鑫，並一手交錢│  第104、105頁）    │                      │
│    │、一手交貨而完成交易1次。   │4.監聽譯文（原審卷第│                      │
│    │                            │  100頁）           │                      │
└──┴──────────────┴──────────┴───────────┘